# 求助陈总，请问在年中收购少数股东权益的合并抵消的问题。

提问人：zxrh 时间：2019-04-02 11:53:05
某上市A 公司于 2016 年 11 月取得 B公司 60 的股权，A公司与 B公司股东不存在任何关联方关系。收购日只有土地评估增值 10000 万，按照20 年摊销，不存在其他任何评估增值事项，所得税率为 25%，合并日合并报表资本公积增加 7500 万，确认所得税负债 2500 万。摊销计入管理费用。 2018 年 6 月份又从 B 公司股东收购 20 的股权，购买价格为 1000万元。
问题 1 、在计算子公司相对于母公司持续计算的净资产的 20%份额，净资产是不是应当在 2018 年 6 月份的净资产的基础上，加上 7500 万的资本公积，以及 17 年一年的摊销和 18 年半年的摊销 750 万，并考虑递延所得税费用 187.5 基础上计算出净资产，并按照调整后的实际支付 1000 万元减去经调整净资产 *20% 的差额在抵消净资产的分录中减少资本公积？
问题 2 、在合并报表中按照权益法调整长期股权投资时是不是需要分段计算，即1-6月份经调整的利润计算 60% 的投资收益，下半年按照调整的净利润计算 80% 的投资收益？
问题 3 、在抵消净资产时，期末的少数股东权益应当如何计算呢？
问题 4 、合并抵消净资产长期股权投资金额是不是按照合并底稿上期末经权益法调整的长投加上本期新增的投资以及本期按照权益法分段调整的长投数计算呢？但是这么抵消的话，长期股权投资抵消不平。

回答人：chenyiwei
1 、是。调整合并报表层面资本公积的金额 = 收购少数股权的价款-被收购少数股权于交易日在合并报表层面对应的子公司净资产价值。
2 、是。
3 、少数股东权益是时点数，所以期末的少数股东权益就按照子公司期末可辨认净资产在合并报表层面的价值（以购买日公允价值为基础持续计算到期末的金额）乘以期末少数股权比例 20%。
4 、如果模拟权益法，则还需要考虑在收购少数股权时调整资本公积的金额因素，否则会有差异，无法抵平。

提问人：zxrh 时间：2019-04-02 19:43:24
感谢陈总耐心解答，
对于第三个问题，期末的少数股东权益就按照子公司期末可辨认净资产在合并报表层面的价值（以购买日公允价值为基础持续计算到期末的金额）乘以期末少数股权比例 20%。这里的净资产是否包括购买少数股权调整资本公积这一部分？
对于第四个问题，模拟权益法后还需要考虑调整资本公积的影响，具体该如何操作？烦请详细指点。

回答人：chenyiwei
1 、不包含。 2 、可以在编制模拟权益法调整分录时就反映该项长投变动和资本公积影响。